【裁判字號】    90,訴,1772
【裁判日期】    900817
【裁判案由】    清償借款
【裁判全文】
臺灣高雄地方法院民事判決  九十年度訴字第一七七二號
    原      告  高雄銀行股份有限公司
    法定代理人  乙○○
    訴訟代理人  丙○○
    被      告  甲○○
右當事人間請求清償借款事件，本院判決如左：
    主    文
被告應給付原告新台幣玖拾壹萬陸仟伍佰壹拾元，及自民國八十九年十一月三日起至
清償日止，按年息百分之九點三三計算之利息，並自民國八十九年十二月四日起至清
償日止，逾期在六個月以內者，按上開利率百分之十，逾期超過六個月者，按上開利
率百分之二十計算違約金。
訴訟費用由被告負擔。
本判決於原告以新台幣拾壹萬元供擔保後，得假執行。
    事    實
甲、原告方面：
一、聲明：求為判決除假執行擔保金額外，如主文所示。
二、陳述略稱：被告民國八十六年二月三日向原告借用新台幣（下同）一百萬元，約
    定自八十六年二月三日起至一百零六年二月三日止，分二百四十期按月於三日平
    均攤還本息，如未按期給付，即喪失期限利益，全部債務視為到期，利息年息百
    分之九點三三計算，如逾期清償，在六個月以內者，按上開利率百分之十，逾期
    超過六個月者，按上開利率百分之二十計付違約金。詎被告自八十九年十一月三
    日起即未按期攤還，尚欠如主文所示之本金、利息及違約金迄未清償，屢向被告
    催討，均置之不理，為此提起本件訴訟。
三、證據：提出放款借據、放款單筆貸放攤還及收息記錄查詢單、基本放款利率表各
    一份為證。
乙、被告方面：
一、聲明：請求判決駁回原告之訴，訴訟費用由原告負擔。
二、陳述：確有向原告借得一百萬元，而系爭借據確為其簽名無誤，惟現在無工作，
    故無力清償。
    理    由
一、本件原告主張之事實，已據其提出放款借據、放款單筆貸放攤還及收息記錄查詢
    單、基本放款利率表各一份為證，核屬相符，而被告復自認確有向原告借得系爭
    借款，且對原告主張之借款餘額亦不爭執，雖其辯稱現無工作，故無力清償等語
    ，惟此與兩造間之借貸關係並無影響，從而依本院調查證據之結果，堪認原告之
    主張為真實。
二、按稱消費借貸者，謂當事人約定，一方移轉金錢或其他代替物之所有權於他方，
    而他方以種類、品質、數量相同之物返還之契約。借用人應於約定期限內，返還
    與借用物種類、品質、數量相同之物。遲延之債務，以支付金錢為標的者，債權
    人得請求依法定利率計算之遲延利息。但約定利率較高者，仍從其約定利率。當
    事人得約定債務人不履行債務時，應支付違約金。民法第四百七十四條、第四百
    七十八條、第二百三十三條第一項、第二百五十條第一項分別定有明文。本件被
    告為系爭借貸契約之借款人，尚欠原告如主文所示之本金、利息及違約金未清償
    之事實，已如前述，從而原告依消費借貸之法律關係，請求被告應給付原告九十
    一萬六千五百十元，及自八十九年十一月三日起至清償日止，按年息百分之九點
    三三計算之利息，並自八十九年十二月四日起至清償日止，逾期在六個月以內者
    ，按上開利率百分之十，逾期超過六個月者，按上開利率百分之二十計算違約金
    ，即屬正當，應予准許。
三、原告陳明願供擔保，請求宣告假執行，核無不合，茲酌定擔保金額，予以准許。
據上論結，本件原告之訴為有理由，依民事訴訟法第七十八條、第三百九十條第二項
，判決如主文。
中      華      民      國    九十      年      八      月     十七     日
                              臺灣高雄地方法院民事第五庭
~B法      官  吳為平
右為正本係照原本作成。
如對本判決上訴，須於判決送達後廿日內向本院提出上訴狀。
中      華      民      國    九十      年      八      月     十七     日
~B法院書記官  陳昱良


司法院資訊處製作；財團法人民間司法改革基金會備份。
